【裁判字號】    99,上易,1860
【裁判日期】    991021
【裁判案由】    家暴毀損
【裁判全文】
臺灣高等法院刑事判決                99年度上易字第1860號
上  訴  人  臺灣士林地方法院檢察署檢察官
被      告  乙○○
上列上訴人因被告家暴毀損案件，不服臺灣士林地方法院99年度
簡上字第43號，中華民國99 年6月30日第一審判決（聲請簡易判
決處刑案號：臺灣士林地方法院檢察署98年度偵字第16397號）
，提起上訴，本院判決如下：
    主  文
上訴駁回。
    理  由
一、本案經本院審理結果，認第一審判決以不能證明被告乙○○
    犯罪，對被告被訴毀損部分為無罪之諭知，核無不當，應予
    維持，並引用第一審判決書記載之證據及理由（如附件）。
二、檢察官上訴意旨略以：原判決以被告並無於案發當日毀損臺
    北市北投區○○○路104號1樓房屋大門之內門門鎖之事，而
    為無罪判決，固非無見。惟起訴書將「敲毀成田玉枝所有，
    由成田玉枝與甲○○○共同居住之上開住所大門門鎖」列入
    犯罪事實欄之記載，證據欄亦記載「其門鎖已脫落…之事實
    ，亦有照片3張在卷足資佐證」，原審自應就被告於96 年間
    有無此毀損門鎖行為及是否有刑事訴訟法第303條第3款之事
    由而為審酌，請撤銷原判決上開此部分，另為適當判決等語
    。
三、按刑事審判採彈劾(訴訟)主義，法院不得就未經起訴之犯罪
    審判，亦即犯罪必須已經起訴，或為一部起訴之效力所及，
    繫屬於法院，法院始得予以審判。此觀刑事訴訟法第268 條
    、第267 條自明。否則，如對於未經起訴之犯罪予以審判，
    其判決即有同法第379條第12 款所稱「未受請求之事項予以
    判決」之當然違背法令。又刑事訴訟法第264條第2項關於起
    訴書程式之規定，旨在界定起訴之對象，亦即審判之客體，
    並兼顧被告行使防禦權之範圍，其中屬於絕對必要記載事項
    之「犯罪事實」，係指犯罪構成要件之具體事實。故所謂犯
    罪已經起訴，係指起訴書之犯罪事實欄，已就特定犯罪之構
    成要件具體事實，加以記載，並足據以與其他犯罪事實區分
    ，始克當之。查本件檢察官聲請簡易判決處刑書犯罪事實欄
    所載被告為毀損犯行之時間為98年9月17日15時5分許，有該
    聲請簡易判決處刑書在卷可稽，顯與上訴意旨所稱96年之被
    告涉嫌毀損犯行有所不同，而非本件起訴之客體，原審自不
    得就被告96年之毀損犯行予以審理。檢察官上訴意旨認原審
    應就被告於96年間有無此毀損門鎖行為及是否有刑事訴訟法
    第303條第3款之事由而為審酌，顯有誤會，其指摘原判決不
    當，為無理由，應予駁回。
據上論斷，應依刑事訴訟法第368條、第373條，判決如主文。
本案經檢察官黃騰耀到庭執行職務。
中    華    民    國    99    年    10    月    21    日
                  刑事第五庭  審判長 法  官  李英勇
                                     法  官  崔玲琦
                                     法  官  劉秉鑫
以上正本證明與原本無異。
不得上訴。
                                     書記官  蔡宜蓁
中    華    民    國    99    年    10    月    21    日

司法院資訊處製作；財團法人民間司法改革基金會備份。
